【裁判字號】    97,台非,319
【裁判日期】    970711
【裁判案由】    詐欺
【裁判全文】
最高法院刑事判決              九十七年度台非字第三一九號
上  訴  人  最高法院檢察署檢察總長
被      告  甲○○
上列上訴人因被告詐欺案件，對於台灣台中地方法院中華民國九
十六年十月十六日第一審確定判決（九十六年度易字第四一一九
號，起訴案號：台灣台中地方法院檢察署九十六年度偵緝字第一
０八三號），認為違法，提起非常上訴，本院判決如下：
    主  文
原判決關於宣告緩刑貳年違背法令之部分撤銷。
    理  由
非常上訴理由稱：「按前未曾受有期徒刑以上刑之宣告，而受二
年以下有期徒刑、拘役或罰金之宣告者，始得宣告緩刑；刑法第
七十四條有明文規定。因此在判決前已受有期徒刑以上刑之宣告
確定者，即不合於緩刑條件（最高法院五十四年台非字第一四八
號判例參照）。查本件被告前因詐欺案件，經台灣台中地方法院
於民國九十六年七月四日以九十六年度易字第二二一０號判處有
期徒刑三月，如易科罰金，以銀元三百元折算壹日，並於九十六
年八月十七日確定，有該案刑事判決及刑案查註紀錄表（台灣台
中地方法院檢察署九十六年度執他字第五一五六號卷第四頁）等
附卷可按。揆諸首開說明，被告再犯本件詐欺罪，即不得再予宣
告緩刑。詎原判決未察，誤為緩刑之宣告，自有適用法則不當之
違背法令。案經確定，爰依刑事訴訟法第四百四十一條、第四百
四十三條提起非常上訴，以資糾正。」等語。
本院按判決適用不當者，為違背法令，刑事訴訟法第三百七十八
條分別定有明文。又未曾受有期徒刑以上刑之宣告，而受二年以
下有期徒刑、拘役或罰金之宣告者，始得宣告緩刑；刑法第七十
四條第一項定有明文。因此在判決前已受有期徒刑以上刑之宣告
確定者，即不合於緩刑條件。查本件被告甲○○前因詐欺案件，
經台灣台中地方法院於九十六年七月四日以九十六年度易字第二
二一０號判決判處有期徒刑三月，如易科罰金，以銀元三百元折
算壹日，並於九十六年八月十七日確定，同年八月二十七日送執
行，有該案刑事判決書及台灣高等法院全國前案簡列表、前案案
件異動查證作業（見第一審卷第十二頁）等附卷可稽。被告所犯
本件詐欺罪，原審係於九十六年十月十六日判決，依首揭說明，
自不符合刑法第七十四條第一項之規定，應不得宣告緩刑。乃原
判決竟予以宣告緩刑二年，顯有適用法則不當之違背法令。案經
確定，非常上訴意旨指摘原判決違背法令，洵有理由，惟原判決
諭知被告緩刑二年部分，尚非不利於被告，應由本院僅將原判決
關於被告違背法令部分撤銷，以資糾正。
據上論結，應依刑事訴訟法第四百四十七條第一項第一款前段，
判決如主文。
中    華    民    國  九十七  年    七    月   十一   日
                      最高法院刑事第六庭
                          審判長法官  洪  清  江
                                法官  韓  金  秀
                                法官  陳  晴  教
                                法官  李  錦  樑
                                法官  陳  東  誥
      本件正本證明與原本無異
                                      書  記  官
中    華    民    國  九十七  年    七    月  二十九  日
                                                      Ｅ


司法院資訊處製作；財團法人民間司法改革基金會備份。
